【裁判字號】    96,訴,3120
【裁判日期】    970129
【裁判案由】    毒品危害防制條例
【裁判全文】
臺灣板橋地方法院刑事判決              96年度訴字第3120號
公  訴  人  臺灣板橋地方法院檢察署檢察官
被      告  乙○○
上列被告因違反毒品危害防制條例案件，經檢察官提起公訴（96
年度毒偵字第5226號），被告於準備程序進行中先就被訴事實為
有罪之陳述，經告知簡式審判程序之旨，並聽取當事人之意見後
，本院合議庭裁定由受命法官獨任進行簡式審判程序，茲判決如
下：
    主  文
乙○○施用第一級毒品，累犯，處有期徒刑壹年；又施用第二級
毒品，累犯，處有期徒刑陸月。應執行有期徒刑壹年貳月。
    事  實
一、乙○○曾犯妨害自由、偽造文書、違反毒品危害防制條例等
    案件，其中於民國（下同）92年間，因施用毒品案件，依本
    院92年度毒聲字第3257號刑事裁定送觀察、勒戒後，認無繼
    續施用毒品傾向，於92年11月6 日釋放出所，並由臺灣板橋
    地方法院檢察署檢察官以92年度毒偵字第3404號為不起訴處
    分確定；另於94年間，因偽造文書案件，經本院判處有期徒
    刑3 月確定，同年間，再因違反毒品危害防制條件，經臺灣
    桃園地方法院判處有期徒刑4 月確定，嗣上開2 案件之徒刑
    經定應執行刑為有期徒刑6 月，自95年4 月6 日入監服刑，
    甫於95年10月4 日因縮刑期滿執行完畢（於本件構成累犯）
    ；詎猶不知悛悔，於上開觀察勒戒執行完畢釋放後5 年內，
    另基於施用第一級毒品海洛因之犯意，於96年7 月10日凌晨
    2 時許（起訴書誤載為「96年7 月10日為警採尿時回溯26小
    時內之某時」云云），在臺北縣樹林市○○街6 號5 樓之「
    明園賓館」529 號房內（起訴書誤載為「在臺北縣新莊市○
    ○路726 之3 號3 樓住處內」云云），以將第一級毒品海洛
    因摻水置入針筒內再注射身體之方式，施用第一級毒品海洛
    因1 次；又基於施用第二級毒品甲基安非他命之犯意，於96
    年7 月8 日凌晨0 時許（起訴書誤載為「96年7 月10日為警
    採尿時回溯96小時內之某時」云云），在上開處所（起訴書
    誤載為「在臺北縣新莊市○○路726 之3 號3 樓住處內」云
    云），以將第二級毒品甲基安非他命置於玻璃球內再燃燒吸
    食其煙氣之方式，施用第二級毒品甲基安非他命1 次；嗣於
    96年7 月10日凌晨2 時10分許，為警於上址查獲，並採尿驗
    悉。
二、案經臺北縣政府警察局樹林分局報請臺灣板橋地方法院檢察
    署檢察官偵查起訴，再經本院合議庭裁定進行簡式審判程序
    審理。
    理  由
一、按本件被告乙○○所犯為死刑、無期徒刑、最輕本刑為3 年
    以上有期徒刑以外之罪，其於準備程序進行中先就被訴事實
    為有罪之陳述，經告知簡式審判程序之旨，並聽取公訴人、
    被告之意見後，本院合議庭認宜由受命法官獨任進行簡式審
    判程序，爰依刑事訴訟法第273 條之1 第1 項規定，裁定進
    行簡式審判程序，合先敘明。
二、上揭犯罪事實，業據被告乙○○於本院準備程序及審理時均
    坦承不諱，且其為警方所採集之尿液檢體，經送請臺灣檢驗
    科技股份有限公司遞以EIA 酵素免疫分析法初驗、GC/MS 氣
    相層析質譜儀法複驗結果，確呈現嗎啡及安非他命類陽性反
    應，有臺北縣政府警察局樹林分局毒品危害防制條例被移送
    者姓名暨代碼對照表及臺灣檢驗科技股份有限公司濫用藥物
    尿液檢驗報告各1 紙在卷可稽，堪信被告上開自白確與事實
    相符。次被告於92年間，因施用毒品案件，依本院92年度毒
    聲字第3257號刑事裁定送觀察、勒戒後，認無繼續施用毒品
    傾向，於92年11月6 日釋放出所，並由臺灣板橋地方法院檢
    察署檢察官以92年度毒偵字第3404號為不起訴處分確定等節
    ，有臺灣高等法院被告前案紀錄表1 份在卷足憑，堪認被告
    確係於前經觀察、勒戒執行完畢釋放後5 年內，再犯本件施
    用第一級毒品及第二級毒品犯行，核與毒品危害防制條例第
    23條第2 項規定相符，應依法論科。
三、核被告所為，係犯毒品危害防制條例第10條第1 項之施用第
    一級毒品罪及同條第2 項之施用第二級毒品罪；其施用前持
    有海洛因、甲基安非他命之低度行為，均應為其施用之高度
    行為所吸收，不另論罪；至其所犯上開2 罪間，犯意各別，
    行為互殊，應分論併罰。查被告前有事實欄所載之前科暨有
    期徒刑執行完畢情形，有臺灣高等法院被告前案紀錄表1 份
    在卷可查，其於前案有期徒刑執行完畢後5 年內，故意再犯
    本案有期徒刑以上之2 罪，均為累犯，應分別依刑法第47條
    第1 項規定加重其刑。爰審酌被告前經觀察勒戒之執行完畢
    後，猶另萌施用毒品犯意，再犯本罪，顯見其戒除毒癮之意
    志薄弱，且未衷心悛悔，漠視法令之禁制，恣意濫用毒品，
    其行可訾，惟尚知坦承犯行，兼衡其施用毒品之種類、期間
    、次數、動機、目的、手段等一切情狀，量處如主文所示之
    刑，並定其應執行之刑，以資懲儆。至本件警方於查獲現場
    所查扣之殘渣袋3 個及玻璃球1 個，經被告於本院準備程序
    中陳明係友人甲○○所有，且悉與本案施用毒品犯行無關，
    本院迄查無積極事證足資證明該等物品與被告所為上揭施用
    毒品犯行間具有何等關聯性，爰均不諭知沒收。另如犯罪事
    實欄所載之針筒及吸食器，雖係被告供犯本案所用之物，惟
    其於本院準備程序已中陳明該等物品均係甲○○所有，且該
    吸食器業已丟棄滅失等語，本院衡酌該物品並未扣案，復查
    無其他積極事證足資證明該等物品目前仍然存在，爰均不予
    宣告沒收，附此敘明。
據上論斷，應依刑事訴訟法第273 條之1 第1 項、第299 條第1
項前段，毒品危害防制條例第10條第1 項、第2 項、第23條第2
項，刑法第11條前段、第47條第1 項、第51條第5 款，判決如主
文。
本案經檢察官顏世翠到庭執行職務。
中    華    民    國    97    年    1     月    29    日
                  刑事第三庭  法  官  王屏夏
上列正本證明與原本無異。
如不服本判決，應於判決送達後10日內敘明上訴理由，向本院提
出上訴狀（應附繕本），上訴於臺灣高等法院。
                              書記官  陳金鳳
中    華    民    國    97    年    1     月    30    日
附錄本案論罪科刑法條全文：
毒品危害防制條例第10條
施用第一級毒品者，處 6 月以上 5 年以下有期徒刑。
施用第二級毒品者，處 3 年以下有期徒刑。


司法院資訊處製作；財團法人民間司法改革基金會備份。
